【裁判字號】    88,易,3395
【裁判日期】    890126
【裁判案由】    傷害等
【裁判全文】
臺灣臺北地方法院刑事判決                        八十八年度易字第三三九五號
    公  訴  人  臺灣臺北地方法院檢察署檢察官
    被      告  甲○○
右列被告因傷害等案件，經檢察官提起公訴（八十八年度偵字第二二三五四號），本
院判決如左：
    主  文
甲○○傷害人之身體，處有期徒刑陸月，如易科罰金以參佰元折算壹日。
    事  實
一、甲○○於八十八年十月二日凌晨三時十五分許，在臺北市○○○路一○七巷九十
    號前，因酒後無故攔車造成交通阻塞，經臺北市政府警察局中山分局中山一派出
    所警員乙○○、石惟丞等警員到場勸阻，執行排除交通障礙公務之際，甲○○竟
    持拖鞋毆打石惟丞，並以口咬傷乙○○，致其受有左手背咬傷之傷害。
二、案經臺北市政府警察局分局移送及乙○○訴由臺灣臺北地方法院檢察署檢察官偵
    查起訴。
    理  由
一、訊據被告於本院審理中矢口否認有傷害及妨害公務等犯行，辯稱伊當天在卡拉Ｏ
    Ｋ喝很多酒，意識不是很清楚，因被三名警員押在地上上下其手，才出於自然反
    應抵抗云云。惟查，被告於右記時地無故攔車造成交通阻塞，並持拖鞋毆打正執
    行公務之石惟丞警員等事實，業據現場目擊證人吳信宏於警訊偵查中證述明確，
    被告亦於檢察官偵查中直承有咬傷警員，核與乙○○所受傷勢相符，有馬偕醫院
    出具之診斷證明書附卷可稽，雖被告辯稱喝酒意識糢糊，出於自然反應而抵亢云
    云，但查被告案發後隨即受警察詢問，以被告在警訊中尚能正常對答，復知所否
    認辯解，此觀被告警訊筆錄自明，顯見其意識並無耗弱跡象，且被告係對合法執
    行公務之員警施以暴行，縱出於自然反應亦無解其刑責，被告所辯無非狡卸之詞
    ，要無可採。事證明確，被告犯行堪以認定。
二、核被告所為，係犯刑法第一百三十五條第一項暴行妨害公務罪及第二百七十七條
    第一項普通傷害罪。被告持拖鞋毆打警員石惟丞及咬傷警員乙○○，係基於一個
    妨害公務目的下之接續數舉動，所犯妨害公務罪部分為接續犯。被告以一行為觸
    犯上開二罪名，為想像競合犯，應從法定刑較重之普通傷害罪處斷。爰審酌被告
    之品行、智識程度、犯罪之動機、目的、手段、所受之刺激、所生之危害、先則
    無端滋擾交通秩序，再則對執行公務員警施以暴行，犯後又飾詞否認毫無悔意等
    一切情狀，量處如主文所示之刑，並諭知易科罰金之折算標準，以資懲儆。
據上論斷，應依刑事訴訟法第二百九十九條第一項前段，刑法第一百三十五條第一項
、第二百七十七條第一項、第五十五條、第四十一條，罰金罰鍰提高標準條例第一條
前段、第二條，判決如主文。
本案經檢察官董怡臻到庭執行職務
中      華      民      國    八十九    年      一      月    二十六    日
                                      臺灣臺北地方法院刑事第六庭
          法  官  黃  明  發
右正本證明與原本無異。
如不服本判決，應於判決送達後十日內，向本院提出上訴狀。
                                          書記官  陳  梅  惠
中      華      民      國    八十九    年      二      月      一      日
附錄本案論罪科刑法條全文
刑法第一百三十五條第一項
對於公務員依法執行職務時，施強暴脅迫者，處三年以下有期徒刑、拘役或三百元以
下罰金。
刑法第二百七十七條第一項
一傷害人之身體或健康者，處三年以下有期徒刑，拘役或一千元以下罰金。


司法院資訊處製作；財團法人民間司法改革基金會備份。
